【裁判字號】    98,交抗,836
【裁判日期】    981204
【裁判案由】    聲明異議
【裁判全文】
臺灣高等法院高雄分院刑事裁定         98年度交抗字第836號
抗  告  人
即受處分人  甲○○
上列抗告人因違反道路交通管理處罰條例聲明異議案件，不服臺
灣屏東地方法院98年9 月30日裁定（98年度交聲字第291 號；原
處分案號：屏監違字第裁82-TA0000000號、屏監違字第裁82-TA0
000000號），提起抗告，本院裁定如下：
    主  文
抗告駁回。
    理  由
一、抗告意旨略以：按經濟部標準檢驗局公告之「雷達測速儀檢
    定檢查技術規範」中載明，雷達測速儀偵測速率之誤差值，
    於時速150 公里以下時為不大於1 公里；於時速150 公里以
    上時，不大於2 公里。從而，雷達測速儀速率偵測之準確度
    容有誤差值存在。查本件抗告人雖經「雷達測速儀」所測得
    之時速為120 公里，惟因「雷達測速儀」對於速率偵測之準
    確度，既有前述之誤差值存在，則本件抗告人之實際車速極
    有可能未超過速限值60公里（依罪疑唯輕原則，於無積極證
    據可資證明之情形下，自應為有利於抗告人之認定），而無
    道路交通管理處罰條例第43條第1 項第2 款之適用。為此，
    提起抗告，請准撤銷原裁定，另為適法之裁定云云。
二、原裁定意旨以：異議人即受處分人於98年5 月29日下午2 時
    50分，駕駛車號8336-WT 號自用小客車行經台九線434_5K（
    大武）處時，被舉發有「限速60公里、經測速時速120 公里
    、超速60公里」及「駕駛人行車速度超過規定之最高時速60
    公里以上（處車主）（吊扣牌照3 個月）」之違規事件舉發
    通知單暨採證照片附卷可稽。按汽車駕駛人，駕駛汽車有行
    車速度，超過規定之最高時速60公里以上者，處新臺幣6,00
    0 元以上24,000元以下罰緩，並當場禁止其駕駛，道路交通
    管理處罰條例第43條第1 項第2 款定有明文。本件異議人經
    雷達測定時速120 公里、超速60公里，違規事證明確，原處
    分機關依道路交通管理處罰條例第43條第1 項第2 款及同條
    例第43條第4 項裁處罰款8,000 元，並依道路交通管理處罰
    條例第63條第1 項第3 款規定，記違規點數3 點核無違誤。
    異議意旨求予撤銷原處分為無理由，應予駁回等情。
三、經查，本件係依科學儀器取得證據資料，證明違規行為，有
    雷達測距儀採證照片可資參照。而該雷達測速儀（廠牌：GA
    TS-OMETER 、型號：(一)主機：TYPE24、(二)天線：TYPE24、器
    號：(一)主機：2279、(二)天線：2279）係經濟部標準檢驗局檢
    定合格後，核發雷達測速儀檢定合格證書1 紙（檢定合格單
    號碼：JOGA0000000A、JOGA0000000B），本次係在97年8 月
    26日檢定合格，有效期限至98年8 月31日止，此有經濟部標
    準檢驗局97年8 月26日出具雷達測速儀檢定合格證書在卷可
    按（見原審卷第16頁）。是以本件既經科學方法拍攝採證，
    復無證據證明該儀器有何等故障或誤判情事，則該科學儀器
    所取得之證據資料，應認為正確無誤。本件抗告人雖以經濟
    部標準檢驗局公告之「雷達測速儀檢定檢查技術規範」，說
    明雷達測速儀速率偵測之準確度容有誤差值存在一節。惟系
    爭雷達測距儀係在97年8 月26日通過檢定合格，離案發時間
    「97年5 月29日下午2 時50分」，間隔9 月3 日，無證據證
    明系爭雷達測距儀準確度確有誤差存在，本院就該測距儀機
    械性攝取之違規照片當無不予採信之理由。本件抗告人駕駛
    8336-WT 向用小客車經雷達測定時速120 公里、超速60公里
    ，違規事證明確，原處分機關依道路交通管理處罰條例第43
    條第1 項第2 款及同條例第43條第4 項裁處罰款8,000 元，
    並依道路交通管理處罰條例第63條第1 項第3 款規定，記違
    規點數3 點，核無違誤，原審因而駁回受處分人甲○○之異
    議，自無不合。抗告人仍執前詞提起抗告，為無理由，應予
    駁回。
據上論結，應依道路交通案件處理辦法第26條，刑事訴訟法第41
2 條，裁定如主文。
中    華    民    國    98    年    12    月    4     日
              刑事第五庭    審判長法  官  曾永宗
                                  法  官  任森銓
                                  法  官  鍾宗霖
以上正本證明與原本無異。
本件裁定不得再抗告。
中    華    民    國    98    年    12    月    4     日
                                  書記官  陳武悅


司法院資訊處製作；財團法人民間司法改革基金會備份。
